臺灣臺中地方法院民事裁定
111年度小上字第144號
上  訴  人  張心怡  
被  上訴人  上和新室內裝修工程有限公司

法定代理人  陳桂羚  

上列當事人間請求返還訂金事件，上訴人對於中華民國111年8月
31日本院臺中簡易庭111年度中小字第1841號第一審判決提起上
訴，本院裁定如下：
    主    文
上訴駁回。
第二審訴訟費用新臺幣壹仟伍佰元由上訴人負擔。
    理    由
一、按對於小額程序之第一審裁判之上訴，非以其違背法令為理
    由，不得為之；又上訴狀內應記載上訴理由，表明下列各款
    事項：一、原判決所違背之法令及其具體內容。二、依訴訟
    資料可認為原判決有違背法令之具體事實，民事訴訟法第43
    6條之24第2項、第436條之25分別定有明文。所謂判決有違
    背法令，乃指判決不適用法規或適用不當，此為同法第468
    條所明定，依同法第436條之32第2項規定，為小額事件之上
    訴程序所準用。故對小額訴訟程序之第一審判決提起上訴時
    ，其上訴狀或理由書應有具體之指摘，並揭示該法規之條項
    或其內容，若係成文法以外之法則，應揭示該法則之旨趣，
    倘為司法院解釋或最高法院之判例，則應揭示該判解之字號
    或其內容，如依民事訴訟法第469條所列第1款至第5款理由
    提起上訴時，其上訴狀或理由書應揭示合於該條款之事實，
    上訴狀或理由書如未依此項方法表明者，即難認為已對原審
    判決之違背法令有具體之揭示，其上訴自難認為合法。又按
    上訴不合法者，第二審法院應以裁定駁回之，為民事訴訟法
    第444條第1項前段所明定，依同法第436條之32第2項，於小
    額事件之上訴程序亦準用之。
二、上訴意旨略以：上訴人係基於對被上訴人的信任，在未完全
    確認沙發顏色下，先行於民國110年3月12日給付訂金新台幣
    （下同）5萬元，被上訴人於同年月15日隨即要求上訴人給
    付餘款，上訴人認為不合理始提出解除契約，而被上訴人稱
    材料已裁不能退單。然上訴人向第三方米開朗家具求證，經
    告知其未自被上訴人處收到訂金，也尚未確認訂單材質顏色
    。又報價單所載第3點「產品均為訂製品，家具尺寸、材質
    確認後，不得退換貨。」於本件不適用，因上訴人是將家中
    舊沙發整理翻新，並非訂製品。被上訴人因堅持不願退訂金
    ，上訴人只好繼續整理舊沙發之事，然被上訴人不再理會，
    第三方米開朗家具之負責人亦要求被上訴人協助訂金之事，
    被上訴人竟回應無法處理，上訴人無可奈何之下才傳訊告知
    婆婆將贊助上訴人換新沙發，故欲解除契約，此後上訴人便
    完全聯絡不上被上訴人。被上訴人向上訴人代收訂金，卻未
    將訂金交付米開朗家具，亦未將上訴人之舊沙發換新，材料
    與顏色僅在商討階段，被上訴人即無故失聯致契約未能履行
    ，係屬可歸責被上訴人之事由，依法應返還上訴人訂金等語
    。並聲明：原判決不利於上訴人部分廢棄。被上訴人於第一
    審之訴駁回。
三、經查，本件上訴人係對於小額訴訟程序之第一審判決提起上
    訴，惟依其上訴狀所載內容，經核均係對原審取捨證據、認
    定事實之職權行使加以指摘，並未具體表明原審所為判決究
    有何違背法令之處（例如：應適用如何之法規而不適用，或
    所適用之法規有如何之不當，或其採證有違背如何之證據法
    則等情事），或依訴訟資料有何判決違背法令情形，更未指
    明原判決所違反法令之條項或其內容，揆諸前揭說明，難謂
    上訴人已合法表明上訴理由，本件上訴為不合法，應予駁回
    。
四、依民事訴訟法第436條之32第1項準用同法第436條之19規定
    ，小額訴訟程序之第二審法院為訴訟費用之裁判時，應確定
    其訴訟費用額。本件訴訟費用額確定為1,500元，爰諭知如
    主文第2項所示。
五、據上論結，本件上訴為不合法，依民事訴訟法第436條之32
    第1項、第2項、第444條第1項前段、第436條之19第1項、第
    95條、第78條，裁定如主文。
中　　華　　民　　國　　111 　年　　11　　月　　28　　日
                  民事第一庭  審判長法  官     許石慶  
                                    法  官     蕭一弘
                                    法  官     曹宗鼎
上正本係照原本作成。
不得抗告。
中　　華　　民　　國　　111 　年　　11　　月　　29　　日
                                    書記官     曾右喬